臺灣臺東地方法院民事裁定　　　　　　　100年度訴字第126號
原　　　告　張哲源
被　　　告　許進芳
上列當事人間請求損害賠償事件，經本院刑事（99年度易字第35
6號因被告傷害案件）以99年度附民字第120號損害賠償事件移送
前來，本院於民國100年12月22日言詞辯論終結，裁定如下：
    主      文
原告之訴駁回。
訴訟費用由原告負擔。
    事實及理由
壹、原告主張：
    被告承攬原告之墓園工程（下稱系爭墓園工程），兩造併於
    98年5月19日約定：工程款為700,000元（下稱系爭承攬契約
    ）。嗣原告依約於同年6月2日先給付被告前款500,000元、
    餘款200,000元待完工後給付。惟(一)被告迄未動工，自應返
    還前揭所受不當得利500,000元；(二)原告因系爭墓園工程，
    至到現場會勘、計劃、施作項目細節、總工程款、完成事項
    、圖樣、字體、付款方式、破土、擇日等，而往返臺北、臺
    東間不下10次以上，若以每次油資、過路費、食宿、差旅費
    平均10,000元，並以10次計算，則被告應賠償原告100,000
    元；(三)原告委託訴外人趙文鎮至大陸四川地區取景、照相，
    併聘當地工程製圖專人，以製圖專用紙製作工程圖2大張、
    另以一般製圖用紙製作工程圖3大張，合計製圖費250,000元
    。又趙文鎮往返大陸2次之費用合計150,000元。嗣原告將前
    揭工程圖交付被告後，被告卻推諉弄丟，顯係故意侵占，應
    賠償原告已支付等價之費用合計400,000元；(四)系爭墓園工
    程之工程款為700,000元，惟被告迄未動工、已違約，按一
    般慣例自應給付原告該工程款2倍之違約金合計1,400,000元
    ；(五)另原告前揭已支出之費用，係向銀行借款，合計已支出
    之利息50,000元損失，亦應由被告負擔等語。爰依不當得利
    ；詐欺、侵占侵權行為；系爭承攬契約之法律關係起訴，併
    聲明求為判決：被告應給付原告2,450,000元，及自99年6月
    10 日（即系爭傷害之日）起至清償日止，按週年利率百分
    之5計算之利息｛見本院卷（下同）第38頁至第39頁：筆錄
    ｝。
貳、被告則以：
    有關兩造間就系爭墓園成立之系爭承攬契約乙節，被告願再
    對原告說明，併洽商解決之辦法等語置辯，併聲明求為判決
    ：駁回原告之訴（第39頁：該筆錄）。
參、得心證之理由：
一、按「因犯罪而受損害之人，於刑事訴訟程序得附帶提起民事
    訴訟，對於被告及依民法負賠償責任之人，請求回復其損害
    。」，刑事訴訟法第487條第1項定有明文。經查：
  (一)被告對原告有系爭犯罪之侵權行為，經本院刑事庭於100年9
    月13日以100年度易字第356號被告傷害案件之刑事判決中，
    在犯罪事實欄內記載：「許進芳（係指被告）因墳墓建造工
    事與張哲源（係指原告）發生紛爭，張哲源遂與趙文鎮相偕
    於民國99年6月10日下午16時許，前往臺東縣大武鄉第一公
    墓與許進芳及其子許志偉理論，雙方因意見不合而發生爭執
    ，許進芳遂基於傷害之故意，以圓鍬攻擊張哲源頭部，致張
    哲源因此受有左眉擦傷（1公分乘1公分）等傷害（係指系爭
    傷害）。」等情，而判決：「許進芳犯傷害罪，處有期徒刑
    貳月，如易科罰金，以新臺幣壹仟元折算壹日。未扣案之圓
    鍬壹支，沒收。」（本院卷第8頁至第9頁：該判決書）。嗣
    檢察官提起上訴後，經花高院於100年10月28日以100年度上
    易字第156號被告張哲源傷害案件，判決「上訴駁回」確定
    在案（本院卷第10頁：該判決書）。
  (二)至於原告另依不當得利；詐欺、侵占之侵權行為；系爭承攬
    契約之法律關係，請求被告應給付原告2,450,000元及利息
    之部分。經查：前揭等之請求，係因被告在承作原告系爭墓
    園工程，併在簽立系爭承攬工程後，原告認為被告迄未施工
    ，所致原告損害之事實。故該損害核與被告因系爭傷害之犯
    罪行為，所致被告之損害無關，應為昭然。職是，核與刑事
    訴訟法第487條第1項得附帶民事訴訟之要件不符，本院自應
    以裁定駁回甚明。
二、至於被告對原告有本院刑事庭於民國100年9月13日以100年
    度易字第356號被告傷害案件犯罪之侵權行為部分，另經本
    院判決在案，附此敘明。
三、依民事訴訟法第249條第1項第6款、第95條、第78條之規定
    ，裁定如主文所示。
中    華    民    國  100    年    12    月    22    日
                  民事庭        法  官  陳兆翔
以上正本係照原本作成。
如不服本裁定應於送達後10日內向本院提出抗告狀（須附繕本）
，並應繳納抗告費新臺幣1,000元。
中    華    民    國   100    年    12   月     22   日
                                書記官  陳昭穎